【裁判字號】    97,附民更,285
【裁判日期】    980304
【裁判案由】    損害賠償
【裁判全文】
臺灣高等法院臺中分院刑事附帶民事訴訟判決
原      告  己○○
            丁○○
            戊○○
            丙○○
            甲○○
            乙○○
            庚○○
被      告  辛○○
上列被告因強盜殺人等案件，原告提起附帶民事訴訟，請求損害
賠償，經判決後，由最高法院發回更審（本院刑事案件更審字號
：97年度上重更(二)字第64號），本院判決如下：
    主    文
原告之訴及假執行之聲請均駁回。
    事    實
一、原告求為判決：被告應賠償原告各新臺幣 200萬元，及均自
    起訴狀繕本送達翌日起至清償日止，按年息百分之 5計算之
    利息，並願供擔保，聲請宣告假執行。其事實上陳述略稱：
    被告辛○○與共犯蔡永坤於93年 2月17日上午11時許，推由
    蔡永坤將被害人宋孟坤載至廣東省東莞市長安鎮○○○路北
    5巷22號301室蔡永坤之居處，被告與蔡永坤即合力抓住宋孟
    坤，並以電腦電纜線綑綁宋孟坤手腳，以膠帶貼住嘴巴之強
    暴手段，致使宋永坤不能抗拒，而強盜宋孟坤所有之上海商
    業銀行空白支票1紙，並脅迫簽立港幣200萬元之支票。嗣該
    支票順利轉匯得款項後，被告與蔡永坤恐事跡敗露，竟共同
    基於殺人之犯意，將宋孟坤殺害，並合力棄屍。依民法第19
    4 條規定，不法侵害他人致死者，被害人之父、母、子、女
    及配偶，雖非財產上之損害，亦得請求賠償相當之金額。原
    告己○○、丁○○分別為被害人之父母；原告庚○○為被害
    人之配偶；其餘原告為被害人之子女。爰求為判決如訴之聲
    明，並援用刑事訴訟之證據。
二、被告否認有共同殺害被害人，不承認有何侵權行為。
    理    由
一、原告等人所主張被告共同殺害被害人宋孟坤之事實，為被告
    所否認，且依刑事訴訟程序所調查之證據，亦不能證明被告
    有與共犯蔡永坤共謀殺害被害人宋永坤之事實，其理由詳如
    本院97年度上重更(二)字第64號刑事判決，因此，原告主張之
    事實，尚難認為真正。
二、原告等主張被告與蔡永坤共同殺害被害人宋孟坤之事實，既
    不能認為真正，則原告依民法第 194條規定，以被告不法侵
    害被害人宋孟坤致死，原告等分別被害人之父、母、子、女
    及配偶，請求賠償精神慰藉金及遲延利息，即非有據，應予
    駁回。其假執行之聲請因亦無所附麗，應併予駁回。
三、據上論斷，應依刑事訴訟法第502條第1項，判決如主文。
中    華    民    國    98    年    3     月    4     日
            刑事第六庭    審判長法  官  李  文  雄
                                法  官  林  靜  芬
                                法  官  張  恩  賜
以上正本證明與原本無異。
如不服本判決，須對於刑事訴訟之判決有上訴時，始得於本判決
送達後10日內向本院提出上訴狀，其未敘述理由者，應於提出上
訴狀後10日內向本院補提出理由書，並按他造當事人之人數提出
繕本。
                                書記官  陳  如  慧
中    華    民    國    98    年    3     月    4     日


司法院資訊處製作；財團法人民間司法改革基金會備份。
